

Andrés Mauricio Valenzuela Salas

C.C 1.020.789.808

Bogotá Calle 183 N° 10a 45

3016227485

contacto@dplan.co

https://andres7764.github.io/andresValenzuela/

PERFIL PROFESIONAL

Ingeniero de sistemas con capacidad de participar en el análisis y desarrollo de sistemas de información. Abierto al cambio y en constante aprendizaje. Con principios claros y buenas relaciones interpersonales. Dispuesto a dar ideas claras y objetivas que sean en beneficio de mi trabajo en constante proceso de aprendizaje.

Me gusta emprender proyectos propios, actualmente ando desarrollando una plataforma llamada Dplan, mis aptitudes son: Énfasis en desarrollo de software full stack bajo lenguajes de programación JavaScript, Nodejs CSS Html5 angularjs Php y JQuery, en estos desarrollos he usado bases de datos Mysql, Sql Server y bases de datos no relacionales (MongoDB). Despliegue en servidores amazon cloud y google cloud platform. Experiencia en marketing digital. Nivel de inglés intermedio (B1).

FORMACIÓN ACADÉMICA

Institución: Universidad de Cundinamarca

Título: Ingeniero de sistemas

Año: Febrero-2012 - Marzo 2019

Institución: Servicio nacional de aprendizaje Sena

Título: Técnico en programación de software

Año: Julio 2012 - Enero 2013

Institución: Servicio nacional de aprendizaje Sena

Título: Técnico en Mantenimiento de equipos de cómputo

Año: enero 2011 - enero 2012

Institución: Institución Educativa Distrital Aquileo Parra

Título: Bachiller académico

Año: 2010

OTROS ESTUDIOS

- Servicio nacional de aprendizaje Sena curso ingles americano virtual nivel I con una duración de 60 Horas
- Institución educativa distrital Aquileo parra convenio con educación Colsubsidio para control automático con una duración de 84 horas 30 de noviembre de 2009.

EXPERIENCIA LABORAL

EMPRESA: Enmedio comunicación digital S.A.S CARGO DESEMPEÑADO: Ingeniero de desarrollo

DURACION: Diciembre 2017 - Actualidad

Desarrollo de aplicaciones para diferentes clientes, desarrollo full stack de plataformas internas y aplicaciones mobiles, desarrollo de aplicativos en 3D usando three.js y babilonjs despliegues en amazon EC2 y amazon S3. Versionamiento de código en bitbucket, actualmente estudiando React native.

- Enmedio connect, plataforma para comunicación interna en empresas (Angular, Nodejs) https://enmedio.com/connect/
- Vitrina virtual nissan Web 3D. Usando babylonjs y un microservicio para realizar cotización hasta separación del vehiculo. (Babylonjs,Php) https://nos.dinissan.com.co/
- Administrador interno empresarial (Angular, Nodejs)
 https://portal.enmedio.com/inicio
- Administrador interno startup para la felicidad en el trabajo.
 Aplicación móbil android y backend en (Angular, Nodejs)
 https://admin.tento.com.co/
- Soporte fotográfico Aplicación interna para realizar tracking de usuarios y seguimiento de procesos (Ionic 4,Nodejs)

EMPRESA: Dplan S.A.S

CARGO DESEMPEÑADO: Director general

DURACION: Mayo 2017 - Actualidad

Desarrollo de modelo de negocio e implementación de administrador y pagina web https://dplan.co

EMPRESA: Galavi S.A.S

JEFE DIRECTO: Pedro Humberto Galvis Ávila

CARGO DESEMPEÑADO: Ingeniero de desarrollo Senior

DURACION: 1 Año 4 meses TELEFONO: 3107528146

Desarrollo de aplicaciones móviles y despliegue en servidores Nginx con NodeJS usando tecnologías CSS3, HTML5 y JS. Para plataformas iOS y Android, configuración de servidores en la nube. (Google cloud Platform).

- http://red-cocheros.tk
- https://play.google.com/store/apps/details?id=com.galavi.boxo
- -https://play.google.com/store/apps/details?id=com.galavi.boxoTaxi
- https://play.google.com/store/apps/details?id=com.galavi.plukii

EMPRESA: Hipertexto LTDA

JEFE DIRECTO: Arturo José Guarín Villalba

CARGO DESEMPEÑADO: Ingeniero de desarrollo Jr

DURACION: 7 meses

TELEFONOS: 3014386082

Creación de importadores internos para plataforma y creación de biblioteca virtual con control de préstamos / devoluciones y reservas de acuerdo a requerimientos funcionales de cliente, manejo de API de programación de mailrelay para estadísticas.

- http://acceso.bibliotecaebook.com/
- http://demo.bibliotecaebook.com/
- http://semb3.hipertexto.com.co/

EMPRESA: Hipertexto LTDA

JEFE DIRECTO: José Carlos Dávila

CARGO DESEMPEÑADO: Asistente de Tecnología

DURACION: 2 Años

TELEFONOS: 3008034041

Mantenimiento de red local, configuración de equipos de cómputo, importación de catálogo de portal www.libreriadelau.com creación de importadores de sistema interno, (cambios de precio, generación de archivos csv) y administración de base de datos en Mysql. Administración de plataforma indú ipublishcentral administración e instalación de CMS's y creación de juegos concursos clientes legrand. –

http://legrand.com.co/encontacto/concurso-tradicional

EMPRESA: MPS mayorista de Colombia

JEFE DIRECTO: Freddy Urbina

CARGO DESEMPEÑADO: Ensamblador de equipos de cómputo

DURACION: 6 meses TELEFONOS: 7561614

Recepción de partes y ensamble de equipos de mesa.

REFERENCIAS PERSONALES

NOMBRE: Omar Darío Mejía TITULO: Ingeniero de Sistemas TELEFONOS: 3183907374

NOMBRE: Franklyn Lombana Molina

TITULO: Ingeniero de sistemas TELEFONOS: 3003103924

Andrés Mauricio Valenzuela C.C: 1.020.789.808 Bogotá